【裁判字號】    96,交聲,1546
【裁判日期】    970124
【裁判案由】    違反道路交通管理處罰條例聲明異議
【裁判全文】
臺灣臺北地方法院交通事件裁定        96年度交聲字第1546號
原處分機關  臺北市交通事件裁決所
受  處分人
即  異議人  甲○○
上列受處分人因違反道路交通管理處罰條例案件，對於臺北市交
通事件裁決所民國96年11月14日所為北市裁二字第裁22─AEW24
1408號之裁決書（原舉發案號：北市警交字第AEW241408 號）聲
明異議，本院裁定如下：
    主  文
異議駁回。
    理  由
一、聲明異議意旨略以：異議人即受處分人甲○○駕駛車牌號碼
    DLZ-742號機車於96年9月28日17時許30分在臺北市○○○路
    、天水路口經警攔停舉發「闖紅燈」違規之情節，惟異議人
    表示當時行經中華路、延平北路由南往北走至長安西路欲左
    轉長安西路，於是在延平北路與長安西路路口待停分二段式
    左轉，待長安西路綠燈時，車子啟動直行，過路口即被執勤
    員警攔下，以異議人於延平北路、天水街有違規事實開單舉
    發，但異議人並非來自天水街；再者上開違規路口是五叉路
    口，天水街及長安西路口因地形關係待停區有內縮的現象，
    導致從延平北路由南往北要左轉長安西路時，便會忽略長安
    西路的待停區○○○○○街待停區等待綠燈直行，如此將被
    員警當成闖紅燈開單舉發，更甚者天水街的待停區規劃不當
    ，明顯是一個交通陷阱，讓不熟路況之騎士誤入其中而遭舉
    發違規云云，爰對原處分不服，依法聲明異議，請求依法撤
    銷原處分云云。
二、原處分機關以：異議人即受處分人甲○○駕駛車牌號碼DLZ-
    742號機車於96年9月28日17時許30分在臺北市○○○路、天
    水路口經警攔停舉發「闖紅燈」違規，當場掣發臺北市政府
    警察局舉發違反道路交通管理事件通知單。嗣受處分人於舉
    發通知單上所載應到案日期（96年10月13日）前之96年10月
    03日提出陳訴，原處分機關函請舉發單位調查結果，仍認受
    處分人有上開違規行為，乃依道路交通管理處罰條例第53條
    第1項、第63條第1項第3 款及違反道路交通管理事件統一裁
    罰基準及處理細則所訂之違反道路交通管理事件統一裁罰基
    準表之規定，於96年11月14日以北市裁二字第裁22-AEW2414
    08號裁決書裁處受處分人1,800元罰鍰，並記違規點數3點等
    語。
三、按汽車係指在道路上不依軌道或電力架線而以原動機行駛之
    車輛（包括機器腳踏車），此有道路交通安全規則第2條第1
    項第1 款定有明文。次按汽車駕駛人，行經有燈光號誌管制
    之交岔路口闖紅燈者，處新臺幣（下同）1,800元以上5,400
    元以下罰鍰，並記違規點數3 點，道路交通管理處罰條例第
    53條第1 項、第63條第1項第3款定有明文。又依違反道路交
    通管理事件統一裁罰基準及處理細則所訂之違反道路交通管
    理事件統一裁罰基準表，亦明定機車駕駛人，違反道路交通
    管理處罰條例第53條第1 項，並於期限內到案聽候裁決者，
    處1,800元之罰鍰，並記違規點數3點，合先敘明。
四、經查，本件異議人即受處分人甲○○駕駛車牌號碼DLZ-742
    號機車於96年9 月28日17時許30分許，行經有燈光號誌管制
    之臺北市○○○路、天水路口闖紅燈之違規事實，業據證人
    即舉發本件交通違規之員警陳青易於本院96年12月18日訊問
    時具結證稱：當天伊站在延平北路、長安西路口西北角指揮
    交通時，伊發現一部輕機車，從天水路直行接長安西路通過
    延平北路，當時天水街接長安西路交通號誌狀態是紅燈，伊
    發現違規人騎乘一部輕機車經過伊站立的位置後，也就是朝
    伊的方向過來，便吹哨攔停舉發闖紅燈（見臺灣臺北地方法
    院96年度交聲字第1546號，以下簡稱本院卷，第22頁背面）
    ；再者上開道路倘沿著延平北路南向北走，禁止走長安西路
    ，所以駕駛人會在長安西路，有的在天水路待轉，異議人行
    車的方式，就算是另一個方向的車子，要等紅燈，不能待轉
    後就闖紅燈，一般人是在長安西路待轉區待轉，異議人提前
    在天水路待轉區，伊看到異議人是從天水路過來，不是從延
    平北路騎乘過來；又上開道路倘沿著延平北路一段南向西（
    長安西路）有標誌禁止直接左轉，一般人都是在待轉區待停
    ，等下一個綠燈，當時只有異議人騎乘過來，其他車子都在
    等（本院卷，第23頁正反面）語情節綦詳明確，並有臺北市
    政府警察局舉發違反道路交通管理事件通知單、裁決書（本
    院卷，第10至11頁）等附卷可稽，是異議人所辯與事實不符
    ，應無可信，其於上揭時、地確有駕車行經有燈光號誌管制
    之交岔路口闖紅燈之違規事證，甚為明確。因此，異議人「
    駕車行經有燈光號誌管制之交岔路口闖紅燈」之違規，依違
    反道路交通管理處罰條例第53條第1 項之規定，處罰鍰新臺
    幣（下同）1,800元，並記違規點數3點之違規行為，並無違
    誤，洵堪認定。
五、綜上，本件受處分人有上揭違規行為，原處分機關依道路交
    通管理處罰條例第53條第1項、第63條第1項第3 款及違反道
    路交通管理事件統一裁罰基準及處理細則所訂之違反道路交
    通管理事件統一裁罰基準表之規定，裁處受處分人罰鍰1,80
    0元，並記違規點數3點，核無違誤，本件受處分人之異議為
    無理由，自應將其異議駁回。
據上論斷，依道路交通案件處理辦法第19條，裁定如主文。
中    華    民    國    97    年   1    月    24      日
                  交通法庭法  官  施添寶
以上正本證明與原本無異。
如不服本裁定，應於裁定送達後5日內，向本院提出抗告狀。
                          書記官  陳弘文
中    華    民    國    97    年   1    月    28      日


司法院資訊處製作；財團法人民間司法改革基金會備份。
